【裁判字號】    92,交抗,691
【裁判日期】    920925
【裁判案由】    違反道路交通管理處罰條例
【裁判全文】
臺灣高等法院交通事件裁定                        九十二年度交抗字第六九一號
        抗  告   人
        即受處分 人   甲○○.
右抗告人因違反道路交通管理處罰條例案件，不服台灣板橋地方法院中華民國九十二
年五月三十日裁定（九十二年度交聲字第八二三號；原處分案號：北監自裁字第裁四
０─Ｚ00000000號），提起抗告，本院裁定如左：
        主  文
抗告駁回。
        理  由
一、按汽車行駛高速公路，應依速限標誌指示，高速公路交通管制規則第五條前段定
    有明文。次按汽車行駛於高速公路或設站管制之道路，而不遵管制之規定者，處
    汽車駕駛人新臺幣三千元以上六千元以下罰鍰，道路交通管理處罰條例第三十三
    條第一項定有明文；又汽車駕駛人違反第三十三條規定者，除依原條款處罰鍰外
    ，並予記違規點數一點，同條例第六十三條第一項第一款亦定有明文。
二、本件抗告人抗告意旨略以：原裁定認事用法，僅憑主觀臆測，與客觀事實與經驗
    法則顯有牴觸，其裁定顯非合法，請求廢棄原裁定，為此提起抗告云云。
三、經查：抗告人所有之車牌號碼五Ａ─七二二一號自小客車，於民國九十一年八月
    三十一日一時四十八分許，行經國道三號高速公路北向零點六公里處，經科學儀
    器測定，行速一百零八公里，速限九十公里，已超速十八公里之違規事實，由內
    政部國道公路警察局任務編組第九警察隊當場攔檢舉發，有內政警政署國道公路
    警察局公警交字第Ｚ00000000號號舉發違反道路交通管理事件通知單影
    本（由抗告人親簽）一紙附卷可稽，則原處分機關，因據論罰，並無不合。至抗
    告人向原審聲明異議意旨認當時從深坑到基隆路段，沿路兩側，路燈完全未開，
    視線不明，依通常目視能力，兩側交通標誌完全無法從合理視見，抗告人行駛於
    該路段，如在昏黑的墜道中行駛，必須開啟遠光燈才能保持駕駛方向，於此駕駛
    環境下，要求抗告人於速限一百公里行進中辨視變換速限標誌，並從而變更速度
    ，顯然超過一般合理駕駛人注意能力的範圍等語，惟查抗告人既稱當時行車路段
    路燈完全未開，視線不明，則其為保持行車安全，理應降低行車速度，並注意沿
    路交通標誌，以免錯過任何警示標誌或交流道出口標示，其竟仍以時速一百零八
    公里之高速行駛，抗告人自不能以此為由，作為解免違規責任之藉口，本件抗告
    人之抗告仍無理由。原審裁定意旨認原處分機關之裁罰雖非無據，然原處分機關
    並未依道路交通管理處罰條例第六十三條第一項第一款予以記違規點數一點，即
    有違誤，原裁定法院乃將原處分撤銷，並依據首開法條規定，自為裁罰處鍰新台
    幣參仟元並記違規點數壹點，原裁定認事用法，並無不合，抗告意旨，仍執前詞
    ，指摘原裁定不當，其抗告為無理由，應予駁回。
據上論斷，應依道路交通案件處理辦法第二十六條，刑事訴訟法第四百十二條，裁定
如主文。
中      華      民      國    九十二    年      九      月    二十五    日
                                  臺灣高等法院交通法庭
                                      審判長法  官  許  錦  印
                                            法  官  許  宗  和
                                            法  官  劉  壽  嵩
右正本證明與原本無異。
不得抗告。
                                            書記官  楊  妙  恩
中      華      民      國    九十二    年      九      月    二十九    日


司法院資訊處製作；財團法人民間司法改革基金會備份。
